臺灣臺中地方法院刑事判決　　　　　　　94年度訴字第2505號
公　訴　人　臺灣臺中地方法院檢察署檢察官
被　　　告　甲○○
上列被告因偽造文書等案件，經檢察官提起公訴（94年度偵字第
7741號），本院合議庭裁定依簡式審判程序審理，判決如下：
    主    文
甲○○共同連續行使偽造私文書，足以生損害於公眾及他人，處
有期徒刑月，如易科罰金，以佰元折算壹日。偽造之「乙○
○」印章壹顆及如附表所示之「乙○○」印文枚、署押壹枚，
均沒收。
    犯罪事實
一、甲○○為國立中興大學事務組員工，與真實姓名年籍不詳綽
    號「何明」之成年男子，均明知未經乙○○之同意或授權，
    竟基於偽造文書之概括犯意聯絡及意圖為自己不法所有之詐
    欺犯意聯絡，連續於：(一)民國（下同）91年9月5日，由甲○
    ○持「何明」所交付之乙○○國民身分證、國立中興大學學
    生證、駕駛執照（係乙○○於91年3月間某日遺失）及偽刻
    之「乙○○」印章一枚，前往臺中市○○路○段43號1樓「
    東信電訊股份有限公司自由店」（下稱東信電訊公司），冒
    用「乙○○」之名義，在「東信電訊行動電話服務申請書」
    及「直營『學生專案』同意書」上偽蓋「乙○○」之印文各
    一枚，而偽造用以表示乙○○本人申請辦理行動電話服務意
    思之私文書，再持以向東信電訊公司職員行使，冒名申辦東
    信電訊公司0000000000號行動電話門號，並以此為施用詐術
    之方法，致該承辦人因而陷於錯誤，核發交付上開門號之行
    動電話ＳＩＭ卡一張予甲○○。(二)於91年10月7日，由甲○
    ○前往東信電訊公司，冒用「乙○○」之名義，在「東信電
    訊行動電話異動申請書」上，偽簽「乙○○」之署名一枚，
    而偽造用以表示乙○○本人申請變更上開行動電話用戶資料
    意思之私文書，再持以向東信電訊公司職員行使。(三)再於91
    年11月19日，由甲○○前往東信電訊公司，冒用「乙○○」
    名義，在「東信電訊行動電話異動申請書」上，偽蓋「乙○
    ○」之印文一枚，而偽造用以表示乙○○本人申請變更上開
    行動電話用戶資料意思之私文書，再持以向東信電訊公司職
    員行使，均足以生損害於東信電訊公司對用戶資料審核管理
    之正確性及乙○○本人。嗣於92年中某日，甲○○在臺中市
    ○○路附近某處，將上開行動電話ＳＩＭ卡借予不知情之洪
    建民（另經檢察官為不起訴處分）使用，因洪建民於93年5
    月18日因案入監執行，致未繳納上開行動電話93年5月份之
    電信費，經東信電訊公司於同年6月1日寄發催繳單予乙○○
    ，乙○○始悉上情。
二、案經乙○○訴由電信警察隊第二中隊報告臺灣臺中地方法院
    檢察署檢察官偵查起訴。
    理    由
一、訊據被告甲○○對於上開犯罪事實坦承不諱，核與證人洪建
    民於偵訊中及證人（即被害人）乙○○、陳玉娟、賴照陽於
    警詢中證述情節相符，並有東信用戶申報身分證被盜用轉電
    信警察隊陳述表、（快通卡）身分證件被盜用申報書、東信
    電訊行動電話服務申請書、直營學生專案同意書各一紙、東
    信電訊行動電話異動申請書二紙及電話明細單在卷可稽，足
    見被告之自白與事實相符。本件事證明確，被告犯行堪以認
    定。
二、核被告所為，係犯刑法第二百十六條之行使同法第二百十條
 　 偽造私文書罪及同法第三百三十九條第一項之詐欺取財罪。
    被告與真實姓名年籍不詳綽號「何明」之成年男子間，有犯
    意聯絡及行為分擔，為共同正犯。又被告偽造「乙○○」署
    押、印文部分，均為偽造私文書之階段行為，不另論罪；被
    告偽造私文書後，復持以行使，其偽造之低度行為，為行使
    之高度行為所吸收，亦不另論罪。被告先後多次行使偽造私
    文書犯行，時間緊接，所犯係構成要件相同之罪名，顯係基
    於概括犯意而為，依刑法第五十六條規定，以一罪論，並加
    重其刑。另被告所犯上開行使偽造私文書罪與詐欺取財罪間
    ，有方法結果之牽連犯關係，應依刑法第五十五條後段規定
    ，從一重之行使偽造私文書罪處斷。爰審酌被告冒用他人名
    義申請電話，將使他人因而承擔支付鉅額電話費之危險，危
    害非輕，惟被告尚有正職，素行不惡，其為使「何明」享有
    東信電訊之學生優惠專案而申辦，動機尚稱單純，且本件電
    話費係持用人洪建民因另案入監執行始未繳納，與一般惡意
    冒名申請電話而故不繳納者尚有區隔，暨被告犯後能坦認犯
    行，態度良好等一切情狀，量處如主文所示之刑，並諭知易
    科罰金之標準，以示懲儆。
三、末按偽造之印章、印文或署押，不問屬於犯人與否，沒收之
    ，刑法第二百十九條定有明文。本件「何明」交付予被告之
    偽刻「乙○○」印章一枚，雖未扣案，然無證據證明該顆印
    章已經滅失，應依上開條文宣告沒收。又如附表所示偽造之
    私文書，固為被告因偽造文書犯行而得之物，然既經行使而
    提出予東信電訊公司，非屬被告所有，惟其上如附表所示「
    乙○○」印文三枚及署押一枚，仍應依刑法第二百十九條規
    定宣告沒收。
據上論斷，應依刑事訴訟法第二百七十三條之一第一項、第二百
九十九條第一項前段，刑法第二十八條、第五十六條、第二百十
六條、第二百十條、第三百三十九條第一項、第五十五條、第四
十一條第一項前段、第二百十九條，罰金罰鍰提高標準條例第一
條前段、第二條，判決如主文。
中　　華　　民　　國　　94　　年　　9 　　月　　30　　日
                  刑事第五庭    法  官
上正本證明與原本無異。
如不服本判決，應於送達後十日內向本院提出上訴狀（須附繕本
），上訴於台灣高等法院台中分院。
                                書記官
中　　華　　民　　國　　94　　年　　9 　　月　　30　　日
附錄論罪科刑法條
中華民國刑法第二百十條：
偽造、變造私文書，足以生損害於公眾或他人者，處五年以下有
期徒刑。
中華民國刑法第二百十六條：
行使第二百十條至第二百十五條之文書者，依偽造、變造文書或
登載不實事項或使登載不實事項之規定處斷。
中華民國刑法第三百三十九條第一項：
意圖為自己或第三人不法之所有，以詐術使人將本人或第三人之
物交付者，處五年以下有期徒刑、拘役或科或併科一千元以下罰
金。
附表：
┌───┬───────┬────────┬────────┬─────┐
│編號  │偽造之私文書  │偽造之印文、署押│數            量│備      註│
│      │              │                │                │          │
├───┼───────┼────────┼────────┼─────┤
│１    │東信電訊行動電│簽章用印處「邱彥│壹枚            │申辦日：  │
│      │話服務申請書  │文」印文        │                │91年9月5日│
├───┼───────┼────────┼────────┼─────┤
│２    │東信電訊直營「│立同意書人簽名欄│壹枚            │申辦日：  │
│      │學生專案」同意│「乙○○」印文  │                │91年9月5日│
│      │書            │                │                │          │
├───┼───────┼────────┼────────┼─────┤
│３    │東信電訊行動電│簽章用印處「邱彥│壹枚            │申辦日：  │
│      │話異動申請書  │文」署押        │                │91年10月7 │
│　    │              │                │                │日        │
├───┼───────┼────────┼────────┼─────┤
│４    │東信電訊行動電│簽章用印處「邱彥│壹枚            │申辦日：  │
│      │話異動申請書  │文」印文        │                │91年11月19│
│      │              │                │                │日        │
└───┴───────┴────────┴────────┴─────┘
